bg-BG: Спортни стоки > Спортни занимания на открито > Колоездене > Части за велосипеди > Части за велосипедни колела > Части за главина на велосипед: Корпуси за венец касета; Комплекти за преобразуване на главини, оси и крайни капачки; Сепаратори за главина; Конуси за главина; Протекторите за главини; Автомати за велосипедна главина
ru: Спортивные товары > Активный отдых на открытом воздухе > Езда на велосипеде > Детали для велосипедов > Детали колес для велосипедов > Детали велосипедных втулок: Барабаны велосипедных втулок; Конверсионные наборы для осей и колпачков; Подшипники втулок; Конусы втулок; Защита втулок (хабгарды); Эксцентриковые зажимы
ko: 스포츠용품 > 야외 레크레이션 > 사이클링 > 자전거 부품 > 자전거 바퀴 부품 > 자전거 허브 부품: 프리허브 바디; 허브 액슬 및 엔드캡 변환 키트; 허브 베어링; 허브 콘; 허브 가드; 퀵 릴리스
th: อุปกรณ์กีฬา > สันทนาการกลางแจ้ง > ปั่นจักรยาน > อะไหล่จักรยาน > ชิ้นส่วนล้อจักรยาน > ชิ้นส่วนฮับจักรยาน: โม่ดุมจักรยาน; ชุดเครื่องมือแปลงแกนดุมและฝาปิดดุม; แบริ่งฮับ; ฮับทรงกรวย; การ์ดกันดุม; แบบปลดปล่อยไว
zh-TW: 體育用品 > 室外休閒 > 單車 > 自行車零件 > 自行車輪胎零組件 > 自行車花鼓零件: 棘輪座; 花鼓軸心與側蓋改裝套件; 花鼓軸承; 花鼓錐; 花鼓保護蓋; 快拆
cs: Sportovní potřeby > Outdoorové aktivity > Cyklistika > Díly jízdních kol > Díly na kola jízdních kol > Díly pro náboje kol: Ořechy nábojů; Sady pro přestavbu os a koncovek nábojů; Ložiska nábojů; Nábojové kužely; Chrániče nábojů; Rychloupínací
lt-LT: Sporto prekės > Poilsis lauke > Dviračių sportas > Dviračių dalys > Dviračių ratų dalys > Dviračių stebulės dalys: Laisvosios stebulės korpusai; Stebulės ašies ir galinių dangtelių konversijos rinkiniai; Stebulės guoliai; Stebulės kūgiai; Stebulės apsaugos; Greitveržlės
pl: Sprzęt sportowy > Rekreacja na świeżym powietrzu > Kolarstwo > Części rowerowe > Części kół rowerowych > Części piast rowerowych: Bębenki piasty; Zestawy do konwersji osi i kapsli piasty; Łożyska piast; Stożki piast; Osłony piast; Szybkozłączki
pt-BR: Artigos esportivos > Atividades ao ar livre > Ciclismo > Peças de bicicleta > Peças de rodas de bicicleta > Peças de quadro de bicicleta: Corpos de freehub; Kits de conversão de eixo de cubo e tampa de extremidade; Rolamentos do cubo; Cones do cubo; Protetores de cubo; Desengates rápido
da: Sportsartikler > Friluftsliv > Cykling > Cykeldele > Cykelhjuldele > Cykelnavdele: Kassettehylstre; Ombygningssæt til navaksler og endcaps; Navlejer; Navkegler; Navbeskyttere; Hurtige frigivelser
fr: Équipements sportifs > Loisirs de plein air > Vélo > Pièces détachées vélo > Pièces pour roues de vélo > Pièces de rechange pour moyeux: Corps de roue libre; Kits de conversion d’axe de moyeu et de capuchon d’extrémité; Roulements de moyeu; Cônes de moyeu; Protège-moyeux; Relâchement rapide
es: Equipamiento deportivo > Actividades al aire libre > Ciclismo > Piezas para bicicletas > Piezas de ruedas para bicicletas > Repuestos para bicicletas: Cuerpos de rueda libre; Kits de conversión de eje de buje y tapas de extremo; Rodamientos de cubo; Conos de cubo; Protectores de buje; Lanzamientos rápidos
pt-PT: Artigos de desporto > Atividades recreativas no exterior > Ciclismo > Peças para bicicleta > Peças de rodas para bicicleta > Peças de cubo para bicicleta: Cepos de bicicleta; Kits de conversão de eixo de cubo e tampa de extremidade; Rolamentos de cubo; Cones de cubo; Protetores de cubo; Mecanismos de libertação rápida
hr-HR: Sportska oprema > Rekreacija na otvorenom > Biciklizam > Dijelovi za bicikle > Dijelovi za kotače za bicikle > Dijelovi glavčine za bicikle: Tijela sa slobodnom glavčinom; Kompleti za preinaku osovine glavčine i završnog čepa; Ležajevi glavčine; Konusi glavčine; Štitnici za glavčinu; Sustav brzog otpuštanja
sk-SK: Športový tovar > Exteriérové rekreakčné športy > Bicyklovanie > Diely pre bicykle > Diely kolies bicykla > Časti náboja bicykla: Telá voľného náboja; Súpravy na prestavbu náboja a koncovky nápravy; Ložiská s nábojom; Kužele náboja; Kryty nábojov; Rýchle uvoľnenie
ro-RO: Articole sportive > Recreere în aer liber > Ciclism > Piese pentru biciclete > Piese pentru roți biciclete > Piese pentru butuc pentru biciclete: Corpuri de butuc liber; Kituri de conversie pentru axul butucului și capacele terminale; Rulmenți butuc; Conuri butuc; Protecții pentru butuc; Dispozitive eliberare rapidă
it: Articoli sportivi > Ricreazione outdoor > Ciclismo > Parti per bicicletta > Parti per ruote bicicletta > Parti per mozzo di biciclette: Corpi ruota libera; Kit di conversione per perni e terminali del mozzo; Cuscinetti del mozzo; Coni del mozzo; Protezioni per mozzi; Rilasci rapidi
fi: Urheilutarvikkeet > Ulkoharrasteet > Pyöräily > Polkupyörän osat > Polkupyörän kiekon osat > Polkupyörän napojen osat: Vapaarattaan rungot; Navan akselin ja päätykuppien muunnossarjat; Napojen laakerit; Napojen kartiot; Napasuojat; Pikavapautuslaitteet
sl-SI: Športna oprema > Rekreacija na prostem > Kolesarjenje > Kolesarski deli > Deli za kolesa > Deli pesta za kolesa: Telo kasete; Kompleti za pretvorbo osi pesta in končnikov; Ležaji pesta; Koni pesta; Zaščita pesta; Hitri sprostilci
el: Αθλητικά είδη > Υπαίθριες δραστηριότητες αναψυχής > Ποδηλασία > Ανταλλακτικά ποδηλάτου > Μέρη τροχών ποδηλάτου > Μέρη πλήμνης ποδηλάτου: Σώματα ελεύθερου; Κιτ μετατροπής άξονα & καπακιών κέντρου; Ρουλεμάν κέντρων; Κώνοι κέντρων; Προστατευτικά κέντρου τροχού; Γρήγορες αποσυνδέσεις
zh-CN: 体育用品 > 户外休闲 > 自行车用品 > 自行车零配件 > 自行车轮零件 > 自行车轮毂部件: 塔基; 花鼓轴和端盖改装套件; 轮毂轴承; 轮毂锥; 花鼓保护罩; 快拆装置
nl: Sportartikelen > Buitenrecreatie > Fietsen > Fietsonderdelen > Fietswielonderdelen > Naafonderdelen voor fietsen: Freehub-body's; Ombouwkits voor naafassen en eindkappen; Naaflagers; Naafkegels; Naafbeschermers; Uitvalnaven
de: Sportartikel > Outdoor-Aktivitäten > Radfahren > Fahrradbauteile > Fahrradräderzubehör > Fahrradnabenteile: Freilaufkörper; Umrüstsätze für Nabenachsen & Endkappen; Nabenlager; Nabenkegel; Nabenschützer; Schnellspanner
tr: Spor Malzemeleri > Açık Hava Etkinlikleri > Bisiklet > Bisiklet Parçaları > Bisiklet Tekerlek Parçaları > Bisiklet Göbeği Parçaları: Kaset gövdeleri; Göbek mili ve uç kapağı dönüşüm kitleri; Göbek Rulmanları; Göbek Konileri; Göbek koruyucuları; Kolay Takılan
en: Sporting Goods > Outdoor Recreation > Cycling > Bicycle Parts > Bicycle Wheel Parts > Bicycle Hub Parts: Freehub Bodies; Hub Axle & End Cap Conversion Kits; Hub Bearings; Hub Cones; Hub Guards; Quick Releases
vi: Dụng cụ thể thao > Giải trí ngoài trời > Đạp xe > Phụ tùng xe đạp > Phụ tùng bánh xe đạp > Phụ tùng trục bánh xe đạp: Cối líp xe đạp; Bộ chuyển đổi trục đùm & nắp chụp; Vòng bi moay ơ; Trục côn moay ơ; Ốp bảo vệ đùm xe đạp; Khóa mở nhanh bánh xe
hu: Sportszerek > Szabadtéri kikapcsolódás > Kerékpározás > Kerékpáralkatrészek > Kerékpárkerék-alkatrészek > Kerékpáragy-alkatrészek: Kazettatestek; Kerékagy-tengely és végzárókupak-átalakító készletek; Agycsapágyak; Agykúpok; Kerékagyvédők; Gyorscsatlakozók
sv: Sportartiklar > Utomhusaktiviteter > Cykling > Cykeldelar > Delar till cykelhjul > Navdelar till cykelhjul: Frihjulsbodys; Konverteringskit för navaxel och ändkåpor; Navlager; Navkoner; Navskydd; Snabbkopplingar
ja: スポーツ用品 > 屋外レクリエーション > サイクリング > 自転車パーツ > 自転車ホイールパーツ > 自転車車軸用部品: フリーハブボディ; ハブアクスル・エンドキャップコンバージョンキット; ハブベアリング; ハブコーン; ハブガード; クイックリリース
nb: Sportsutstyr > Friluftsliv > Sykling > Sykkeldeler > Sykkelhjuldeler > Navdeler til sykkel: Boss til nav; Konverteringssett for navaksel og endekopp; Navlager; Navkjegler; Navbeskyttere; Hurtigfester